# 过渡期损益处理

提问人：renxiaochao 时间：2020-10-13 17:15:00
甲公司持有A公司100%股权，甲公司与乙公司签订协议以 2020 年 531 作为评估时点，评估价格 2 亿元，处置60%股权，60%股权的交易价格为2*60%=1.2亿，A公司 2020 年 531 时点可辨认净资产为1.5亿，交割时点时点为 2020 年930 ，双方约定过渡期损益由乙方按照购买比例即60%享有，剩余40%仍有甲方享有。假设 2020 年6-9月（过渡期）
净损益为0.2亿元。
因为最终交割日为 930 ，因此甲公司 2020 年6-9月仍然需要把A公司的经营利润纳入合并范围，同时过渡期损益按照处置部分由甲公司享有
1 、 930 在计算合并报表投资收益的时候如下：
1 ）丧失控制权日处置60%股权投资收益=260%-(1.5+0.2)60%=0.18亿元（因为过渡期60%损益由乙方享有，同时并未调整支付对价，因此支付对价为 2 60%=1.2。过渡期0.260%=0.12的损益已纳入1-9月合并利润表，因此此时需要调增可辨认净资产，丧失控制权权日合并报表层面60%可辨认净资产=（1.5+0.2)*60%=1.02）
2 ）剩余40%股权按照公允价值重新计量投资收益=240%+0.240%-(1.5+0.2)40%=0.2亿元（因为40%剩余股权 531 公允价值为 2 40%=0.8，丧失控制权日为 930 ，因此需要对 531 的评估价值进行调整，调增过渡期损益作为 930 时点剩余股权的公允价值，即 2 40%+0.240%=0.88，丧失控制权权日合并报表层面40%可辨认净资产=（1.5+0.2)*40%=0.68））
3 ）6-9月A公司利润纳入合并报表范围=0.2
4 ）丧失控制权日甲公司对A公司40%股权在合并报表层面按照=240%+0.240%=0.88亿元进行初始计量。
因此 930 处置日合并报表层面确认处置子公司投资收益=丧失控制权日处置60%股权投资收益+剩余40%股权按照公允价值重新计量=0.18+0.2=0.38亿元，依据 531 时点算起到 9 月份对利润表的总影响=9置60%股权投资收益0.18+剩余40%公允价值重新计量0.2+6-9月合并A公司利润0.2=0.58亿元。
2 、假设公司在 531 时点即完成处置，那么 531 时点
1 ）丧失控制权日处置60%股权投资收益=（2-1.5）*60%=0.3亿元
2 ）剩余40%股权按照公允价值重新计量投资收益=（2-1.5）*40%=0.2亿元
3 ）6-9月利润表权益法确认投资收益=6-9月A公司利润0.2*40%=0.08亿元
4 ） 930 时点长期股改投资账面余额=初始计量 2 40%+后续权益法调整0.240%=0.88亿元以依据 531 时点算起到 9 月份对利润表的总影响=处置60%股权投资收益0.3+剩余40%公允价值重新计量0.2+40%股权权益法投资收益0.08=0.58亿元。
这样 1 与 2 最终对合并报表的利润影响是一致，以上理解是否合理？

回答人：chenyiwei
基本可以这样理解。但处置日的不同和过渡期损益归属的约定，会导致合并利润表中的项目列报，以及非经常性损益的认定存在差异。